# 已经停用的机组设备终止确认的时点确认问题

提问人：陈小霖 3232 时间：2020-05-22 12:33:09
被审计单位为火电厂，在政府的要求下需要关停机组运行， 10 月时机组已经停用。客户采用的处理方式是继续计提折旧，同时折旧计入管理费用。关于固定资产终止确认的时点有两个条件 1 、已经不再用于生产或者经营使用 2 、预期不能通过使用或者处置带来经济利益。如果只是暂时的停用，我认为可以将该机组折旧计入管理费用，如果已经确定不再使用，等待拆除后变卖设备，是否可以根据管理层的相关决议将这部分固定资产转入固定资产清理？个人认为如果对这部分资产计提减值后再计提折旧也不太合理，因为已经停止使用了，如果再继续计提折旧会不会造成账面资产小于其实际价值，因为已经预期通过处置去获取经济利益？还是说对于该资产，企业必须要和受让方签订相应处置协议后再转入清理？

回答人：chenyiwei
如果有证据表明该项固定资产的停用是永久性的，日后不会恢复使用，也不会拆卸后移到其他地方继续使用，则如你所述，可以在履行必要的内外部审批程序后将其账面价值转入固定资产清理，不再计提折旧，但应确保其账面价值不超过预计可变现净值（如作为残料的变卖价值减去预计清理费用，即预计净残值）。